臺灣桃園地方法院小額民事判決
111年度桃小字第1167號
原      告  林宜銨  
被      告  蕭合順  
上列當事人間請求損害賠償事件，本院於111年9月27日言詞辯論
終結，判決如下：
　　主    文
原告之訴及假執行之聲請均駁回。
訴訟費用新臺幣1,000元由原告負擔。
　　事實及理由
壹、程序部分：按小額訴訟之訴狀送達後，原告不得將原訴變更
    或追加他訴，但擴張或減縮應受判決事項之聲明者，不在此
    限，民事訴訟法第436條之23、第436條第2項、第255條第1
    項但書第3款分別定有明文。經查，本件原告原起訴時聲明
    為：「㈠被告應給付原告新臺幣（下同）30,259元，及自起
    訴狀繕本送達翌日起至清償日止，按週年利率5%計算之利息
    。㈡原告願供擔保請准宣告假執行」，嗣於111年8月5日言詞
    辯論期日當庭變更聲明為：「被告應給付原告30,889元，及
    自起訴狀繕本送達翌日起至清償日止，按週年利率5%計算之
    利息。㈡請依職權宣告假執行」（本院卷35頁），經核原告
    上開所為，係屬擴張應受判決事項之聲明，揆諸前揭說明，
    應予准許。
貳、實體部分：
一、原告主張：原告於110年5月7日將自己所有之車牌號碼000-0
    000號自用小客車（下稱系爭車輛）停放於桃園市○○區○○街0
    0巷00號街道旁，被告因不滿原告將車輛停放於該處，竟於
    當日19時28分許故意以臀部大力撞擊系爭車輛，致該車左前
    葉子鈑凹陷，原告因此支付修繕費用新臺幣（下同）23,329
    元，又修繕期間因無法使用系爭車輛增加交通費支出7,560
    元，爰依侵權行為法律關係請求被告損害賠償等語。並聲明
    ：如變更後之聲明。
二、被告則以：我承認因為要閃避來往的車輛有用屁股碰到系爭
    車輛，但屁股是肉做的，怎麼可能造成這麼嚴重的損害。相
    同之事原告曾提起毀損告訴，業經檢察官為不起訴處分等語
    ，資為抗辯。並聲明：原告之訴駁回。
三、得心證之理由
　㈠當事人主張有利於己之事實者，就其事實有舉證之責任；因
    故意或過失，不法侵害他人之權利者，負損害賠償責任，民
    事訴訟法第277 條前段、民法第184條第1項前段分別定有明
    文。又侵權行為之成立，係以行為人因故意或過失之行為不
    法侵害他人之權利，致其受有損害，而其行為與損害二者之
    間具有相當因果關係為要件。即損害結果係由於可歸責之故
    意或過失行為本身引起，否則不能成立侵權行為（最高法院
    88年台上字第204號民事判決意旨參照）。故依民法第184條
    請求損害賠償者，須行為人之行為與損害之發生具有因果關
    係者，始足當之。
　㈡原告主張被告故意毀損系爭車輛，依侵權行為法律關係請求
    被告賠償其所受損失，惟此節為被告所否認。經查：
　　⒈依本院勘驗案發當日監視錄影器畫面結果，原告確有於110
      年7月5日將系爭車輛停放於路旁，而在系爭車輛停放該處
      期間，除被告外尚有其他許多人、車近距離經過系爭車輛
      左前方車頭處（本院卷40-41頁反面）。而依原告所述，
      以人類手指按壓或路邊飛石砸擊均有可能造成鈑金凹陷（
      本院卷第5頁），則系爭車輛受損之原因是否必然與被告
      有關，已有不明。
　　⒉再者，依本院勘驗結果顯示，被告固有以身體後側撞擊系
      爭車輛之行為，然畫面中顯示被告撞擊力道並非特別巨大
      ，且受限於監視器拍攝之角度，僅能確定被告撞擊之位置
      約為系爭車輛之左處方，惟是否確為原告主張之受損位置
      、撞擊後是否確實造成原告主張之損害結果均有未明，故
      應認原告就被告行為與系爭車輛所受損害間之因果關係舉
      證尚有不足。
四、綜上所述，原告依侵權行為之法律關係，請求被告給付原告
    30,889元，及自起訴狀繕本送達之翌日起至清償日止，按週
    年利率5%計算之利息，為無理由，應予駁回。　
五、本件事證已臻明確，兩造其餘主張、陳述及所提之證據，經
    核均與判決結果不生影響，爰不逐一論列，附此敘明。
六、訴訟費用負擔之依據：民事訴訟法第78條。並依同法第436
    條之19第1項規定，確定訴訟費用1,000元由原告負擔。
中　　華　　民　　國　　111 　年　　10　　月　　28　　日
                  桃園簡易庭  法  官  楊奕泠
以上為正本係照原本作成。
如不服本判決，應於送達後20日內，向本院提出上訴狀，並表明
上訴理由，如於本判決宣示後送達前提起上訴者，應於判決送達
後20日內補提上訴理由書（須附繕本）。
如委任律師提起上訴者，應一併繳納上訴審裁判費。
中　　華　　民　　國　　111 　年　　10　　月　　28　　日
                              書記官  王帆芝
附錄：
一、民事訴訟法第436條之24第2項：
　對小額程序第一審裁判上訴或抗告，非違背法令為理由，不得
  為之。　
二、民事訴訟法第436條之25：
　上訴狀內應記載上訴理由，表明下列各款事項：
　㈠原判決所違背之法令及其具體內容。
　㈡依訴訟資料可認為原判決有違背法令之具體事實。
三、民事訴訟法第471條第1項：（依同法第436條之32第2項之規
    定於小額事件之上訴程序準用之）
上訴狀內未表明上訴理由者，上訴人應於提起上訴後20日內提出
理由書於原第二審法院；未提出者，毌庸命其補正，由原第二審
法院以裁定駁回之。